臺灣臺北地方法院刑事判決
111年度審簡上字第173號
上  訴  人  臺灣臺北地方檢察署檢察官
被      告  唐鍚志



選任辯護人  林亭妤律師
            李晏榕律師
上列被告因傷害案件，檢察官不服本院中華民國111年5月25日11
1年度審簡字第906號第一審刑事簡易判決（起訴案號：臺灣臺北
地方法院檢察署110年度偵字第35729號），提起上訴，本院管轄
第二審之合議庭判決如下：
    主      文
上訴駁回。
    事實及理由
一、本案經本院第二審合議庭審理結果，認第一審簡易判決以被
    告唐錫志犯刑法第277條第1項之傷害罪，判處罰金新臺幣（
    下同）6千元，如易服勞役，以1千元折算1日。核其認事用
    法及量刑均無不當，應予維持，並引用如附件第一審刑事簡
    易判決書（裁定更正部分已逕為更正）之記載外，就證據部
    分補充：被告唐錫志於本院準備程序及審理中之自白（見本
    院111年度審簡上字第173號卷第44頁、第75頁）。
二、檢察官上訴意旨略以：被告於偵查中並未坦承犯行，係起訴
    後於法院中始認罪，其犯後態度尚有可議，且告訴人藍國彰
    遭被告傷害後，自陳現無法使力製作烘焙，故原審量刑非無
    商榷餘地等語。
三、駁回上訴之理由：
　㈠按量刑輕重，屬法院得依職權自由裁量之事項，苟其量刑已
    以行為人之責任為基礎，並斟酌刑法第57條各款所列情狀，
    在法定刑度內，酌量科刑，無偏執一端，致明顯失出失入情
    形，自不得指為不當或違法（最高法院103年度台上字第291
    號、第331號判決意旨參照）；且在同一犯罪事實與情節，
    如別無其他加重或減輕之原因，下級審量定之刑，亦無過重
    或失輕之不當情形，則上級審法院對下級審法院之職權行使
    ，原則上應予尊重（最高法院85年度台上字第2446號判決意
    旨參照）。
　㈡查本案原審判決業已敘明以行為人責任為基礎，審酌被告為
    智識成熟之人，與告訴人發生爭執後，應以理性態度處理，
    被告卻率以肢體接觸，致告訴人受有傷害，被告所為實屬不
    該，復考量被告犯後坦承犯行，且因與告訴人間另有其他糾
    紛，就告訴人請求賠償50萬元之條件無法達成共識，因而未
    能達成和解，酌以被告之學歷、目前經營水果生意、月收入
    不固定、已婚、須扶養母親及照顧癱瘓之小妹之家庭生活經
    濟狀況，暨衡量告訴人之傷勢、被告之犯罪動機、目的、手
    段、犯罪所生危害等一切情狀，量處罰金6千元，並諭知易
    服勞役以1,000元折算1日。經核原判決認事用法均無違誤，
    量刑時係基於行為人之責任基礎，斟酌刑法第57條所列情狀
    ，而為刑之量定，既未逾越法定刑之範圍，並與被告罪責程
    度相稱，尚無裁量逾越或濫用之違法情事；至檢察官上訴理
    由表示：被告於偵查階段並未認罪，且告訴人自稱其手臂、
    臂膀扭傷，無法使力製作烘焙云云（見臺灣臺北地方檢察署
    111年度請上字第269號卷第11頁），然被告於第一審審理中
    即為認罪之表示，並未耗費司法資源於無必要之證據調查上
    ，另就告訴人所稱傷勢部分，檢察官並未提出相關證據以實
    其說，本院自難憑採。綜上，檢察官上訴所稱原審量刑不當
    ，為無理由，應予駁回。
據上論斷，應依刑事訴訟法第455條之1第3項、第368條、第373
條，判決如主文。
本案經檢察官詹騏瑋提起公訴，檢察官翁珮嫻提起上訴，檢察官
李東明到庭執行職務。
中　　華　　民　　國　　111 　年　　11　　月　　15　　日
　　　　　　刑事第二十一庭審判長法　官　程克琳
                                法　官　倪霈棻
　　　　　　　　　　　　　　　　法  官  劉俊源
上正本證明與原本無異。
本判決不得上訴。
　　　　　　　　　　　　　　　　書記官　潘美靜
中　　華　　民　　國　　111 　年　　11　　月　　15　　日
附件：
臺灣臺北地方法院刑事簡易判決
111年度審簡字第906號
公  訴  人  臺灣臺北地方檢察署檢察官
被　　　告　唐鍚志　男（民國00年0月0日生）
　　　　　　　　　　身分證統一編號：Z000000000號
　　　　　　　　　　住雲林縣○○市○○路00巷0號
　　　　　　　　　　居臺北市○○區○○街00巷00號2樓
選任辯護人  李晏榕律師
選任辯護人  林亭妤律師
上列被告因傷害案件，經檢察官提起公訴（110年度偵字第35729
號），嗣因被告自白犯罪，本院合議庭裁定由受命法官獨任逕以
簡易判決處刑（原案號：111年度審訴字第378號），判決如下：
    主  文
唐錫志犯傷害罪，處罰金新臺幣陸仟元，如易服勞役，以新臺幣
壹仟元折算壹日。
    事實及理由
一、犯罪事實要旨：
　　唐錫志與藍國彰及其母親因砍樹問題而有糾紛，唐錫志主觀
    上認其遭藍國彰檢舉而受罰，因而心生不滿，明知突伸手大
    力抓握他人身體，可能導致他人身體受有紅腫、擦挫傷之傷
    勢，竟基於縱傷害他人身體亦不違反其本意之故意，於民國
    110年8月28日上午10時16分許，進入藍國彰所經營位於臺北
    市○○區○○路000號1樓之咖啡館，突伸手用力抓握藍國彰之左
    前手臂，致藍國彰受有左前臂挫傷之傷害。
二、下列證據足證上開犯罪事實：
　㈠證人即告訴人藍國彰於警詢、偵訊及本院訊問時之指述。
　㈡新光醫療財團法人新光吳火獅紀念醫院110年8月28日新乙診
    字第2021030381E號乙種診斷證明書。告訴人所提其左前手
    臂紅腫之照片。
　㈢監視器錄影畫面截圖照片、臺灣臺北地方檢察署勘驗筆錄各1
    份。
　㈣被告唐錫志於本院訊問時之自白。
三、論罪科刑：
　㈠核被告所為，係犯刑法第277條第1項之傷害罪。
  ㈡爰審酌被告為智識成熟之人，縱與告訴人發生爭執，仍應以
    理性態度處理，竟率以肢體接觸，致告訴人受有首揭傷害，
    被告所為實應非難。復考量被告犯後坦承犯行，因與告訴人
    間另有其他糾紛，且就告訴人請求賠償新臺幣（下同）50萬
    元之條件無法達成共識，因而未能達成和解，兼衡被告陳稱
    ：國中畢業之最高學歷，目前經營水果生意，月收入不固定
    ，已婚，須扶養母親及照顧癱瘓之小妹等語之智識程度及家
    庭經濟狀況，及告訴人之傷勢、被告之犯罪動機、目的、手
    段、犯罪所生危害等一切情狀，量處如主文所示之刑，並諭
    知易服勞役之折算標準。　
四、依刑事訴訟法第449條第2項、第3項，逕以簡易判決處刑如
    主文。
五、如不服本判決，應於收受送達判決之日起20日內，向本院提
    起上訴（須附繕本）。
六、本件經檢察官詹騏瑋提起公訴、檢察官翁珮嫻到庭執行職務
    。
中　　華　　民　　國　　111 　年　　5 　　月　　25　　日
                  刑事第二十庭  法  官  宋恩同
以上正本證明與原本無異。
如不服本判決應於收受送達後20日內向本院提出上訴書狀，並應
敘述具體理由；其未敘述上訴理由者，應於上訴期間屆滿後20日
內向本院補提理由書（均須按他造當事人之人數附繕本）「切勿
逕送上級法院」。告訴人或被害人如對於本判決不服者，應具備
理由請求檢察官上訴，其上訴期間之計算係以檢察官收受判決正
本之日期為準。因疫情而遲誤不變期間，得向法院聲請回復原狀
。
                                書記官  黃勤涵
中　　華　　民　　國　　111 　年　　5 　　月　　25　　日
附錄本案論罪科刑法條全文：
刑法第277條
傷害人之身體或健康者，處5年以下有期徒刑、拘役或50萬元以
下罰金。
犯前項之罪，因而致人於死者，處無期徒刑或7年以上有期徒刑
；致重傷者，處3年以上10年以下有期徒刑。